最高法院民事裁定　　　　　　　一○○年度台抗字第八九一號
抗　告　人　巨擘先進股份有限公司
法定代理人　邱丕良
訴訟代理人　蔡雪苓律師
上列抗告人因與荷蘭商皇家飛利浦電子股份有限公司（Koninkli
jke Philips Electronics,N.V.）間聲請變更裁判擔保物事件，
對於中華民國一○○年八月三十一日智慧財產法院裁定（一○○
年度民聲上更(一)字第一號），提起抗告，本院裁定如下：
    主  文
抗告駁回。
抗告訴訟費用由抗告人負擔。
    理  由
本件抗告人與相對人荷蘭商皇家飛利浦電子股份有限公司間請求
侵害專利權有關財產權爭議事件，原法院九十八年度民專訴字第
四六號民事判決（下稱原判決）准抗告人於假執行程序實施前以
新台幣（下同）二十億元為相對人供擔保後，得免為假執行。抗
告人以其無力提存該高額現金為由，依民事訴訟法第一百零二條
第一項規定，聲請許其以本身三億二千二百十三萬零四百十四股
之股票（下稱系爭股票）供擔保免為假執行。原法院以：抗告人
主張其股票於民國九十九年六月三十日之每股價值為六．三六元
（原裁定誤載為五．三六）至八．五五元，固提出中華徵信所價
值評鑑報告書為憑（下稱評鑑報告）。惟該報告載明「以巨擘先
進所供九十四至九十九年之財務報表及一○○年至一○四年之預
估財務報表等資料作為本評價之價值基礎」、「評價結果係在巨
擘先進所提出之財務預測、承諾聲明皆悉數達成而得，若營運條
件改變可能對評價結果造成影響」，而抗告人九十七年、九十八
年、九十九年度均屬虧損無盈餘分派，有公司重大訊息公告可參
。中華徵信所未考量上開事實，所為評鑑報告即無可採。又抗告
人發行股數為三億三千五百六十一萬八千一百二十七股，巨擘科
技股份有限公司（下稱巨擘科技公司）持有其中三億二千二百十
三萬零四百十四股，占抗告人已發行股份百分之九十五．九八。
抗告人一○○年六月累計銷售予母公司即巨擘科技公司淨額占其
營收淨額百分之百，對巨擘科技公司應收帳款累計已高達十八億
餘元，超逾抗告人公司資產三十三億餘元之半數，且巨擘科技公
司與抗告人同為原判決之被告，抗告人營業風險顯過分集中。另
抗告人僅泛稱其新產品DVD-R SLIM每片成本可降低一．○四元，
每年約可減省十五億元之現金成本支出云云，然就該產品實際銷
售及利潤情形如何，均未提出任何佐證，亦難據此認定其股票價
值。再者，抗告人為未上市上櫃公司，其股票無法於集中交易市
場出售變現，僅能利用盤商提供之平台逐筆議價撮合。依相對人
所提鉅亨網站抗告人掛單資料表所示，確有出價欲賣出，但無人
願予買進情事。縱認該掛單資料表所載交易均有完成，每日成交
量亦僅五至十張，以本件抗告人欲提供擔保之股票數量即三十二
萬三千一百三十九張，每日成交十張計算，將其全部出售完畢需
費時八十八年，難謂已符合供擔保之有價證券應具價值相當性及
易於變現之要件。從而，抗告人聲請以系爭股票變換原判決准其
免為假執行應提供之現金，為無理由，應予駁回，經核並無違誤
。抗告意旨，指摘原裁定不當，求予廢棄，非有理由。
據上論結，本件抗告為無理由。依民事訴訟法第四百九十五條之
一第一項、第四百四十九條第一項、第九十五條、第七十八條，
裁定如主文。
中    華    民    國  一○○  年   十一   月    十    日
                      最高法院民事第四庭
                          審判長法官  劉  福  來  
                                法官  陳  國  禎  
                                法官  陳  重  瑜  
                                法官  盧  彥  如  
                                法官  鄭  雅  萍  
本件正本證明與原本無異
                                      書  記  官  
中    華    民    國  一○○  年   十一   月  二十二  日
                                                      V